# 关于年限平均法转为工作量法时，工时直接为剩余使用年限的问题求陈版主

提问人：thelll 时间：2013-12-27 09:54:30
这家公司以前是采用年限平均法，现改为工作量法，但是改为工作量法的方式为 截止到折旧方法改变的时点，用（剩余的使用年限 24 12 ）为总工时，（剩余的资产净值-残值）为资产的剩余价值，用剩余价值除以 总工时算出每个小时的折旧额 ， 然后每月用统计的工时 乘以相应的每小时折旧额，为每月的折旧 。 这种工作量法计算折旧比以前下降较大 ， 这种工作量法总觉得别扭 陈版主这种工作量法计提对不对呀

回答人：chenyiwei
“用（剩余的使用年限 24 12 ）为总工时”有何依据？该设备需要 24 小时不间断运转？实际利用率如何？建议关注对“总工作量”的估计是否恰当。

提问人：tangsan 时间：2014-01-25 17:16:13
如果某一资产长期闲置，那么就没有工作量，那么闲置期间就无法计提折旧。这样就和准则规定闲置资产也要计提折旧相矛盾，如何解决呢，请陈版帮忙解决一下。

回答人：chenyiwei
使用工作量法计提折旧的固定资产，其价值减损通常主要与工作损耗相关，其他无形损耗相对较小，所以闲置期间不计提折旧。但：
（ 1 ）注意复核和修正与预计总工作量相关的会计估计；（ 2 ）作为减值迹象提示进行减值测试。